臺灣板橋地方法院刑事判決　　　　　 100年度交易字第1250號
公　訴　人　臺灣板橋地方法院檢察署檢察官
被　　　告　陳則維
選任辯護人　陳金漢律師
上列被告因過失傷害案件，經檢察官提起公訴（100 年度偵字第
10771 號），被告於本院準備程序進行中就被訴事實為有罪之陳
述，經本院告知簡式審判程序意旨，並聽取公訴人、被告之意見
後，本院裁定依簡式審判程序審理，判決如下：
    主  文
陳則維因過失傷害人致重傷，處有期徒刑肆月，如易科罰金，以
新臺幣壹仟元折算壹日。
    事  實
一、陳則維於民國100 年1 月3 日下午6 時20分許，騎乘車牌號
    碼715 —GBX 號之重型機車，沿新北市○○區○○路2 段往
    臺北市方向行駛時，途經板橋區○○路○ 段394 號前，本應
    注意車前狀況，並隨時採取必要之安全措施，而依當時天候
    晴、光線為夜間有照明、柏油路面、路面濕潤無缺陷、道路
    無障礙物、且視距良好，亦無不能注意之情事，竟疏未注意
    及此，適右前方有行人劉林梅春（傷害部分，業經陳則維撤
    回告訴，另案經臺灣板橋地方法院檢察署檢察官不起訴處分
    確定）於設有分向島之路段，亦疏未注意而橫越道路行走，
    陳則維見狀雖緊急剎車，仍失控打滑倒地撞上劉林梅春，劉
    林梅春因而受有顱內出血、第二頸椎骨折、第一與二頸椎脫
    位併脊髓壓迫、左側肱骨骨折等重大難治之重傷害。陳則維
    於肇事後，在未被有偵查犯罪職權之機關或公務員知悉犯罪
    行為人前，不逃避裁判，當場承認為肇事人，自首而接受裁
    判。
二、案經劉林梅春訴由臺灣板橋地方法院檢察署檢察官偵查起訴
    。
    理  由
一、按除被告所犯為死刑、無期徒刑、最輕本刑為三年以上有期
    徒刑之罪或高等法院管轄第一審案件者外，於第一次審判期
    日前之準備程序進行中，被告先就被訴事實為有罪之陳述時
    ，審判長得告知被告簡式審判程序之旨，並聽取當事人、代
    理人、辯護人及輔佐人之意見後，裁定進行簡式審判程序，
    刑事訴訟法第273 條之1 第1 項定有明文。經核本件被告陳
    則維所犯係死刑、無期徒刑、最輕本刑為三年以上有期徒刑
    以外之罪，其於準備程序中就被訴之事實為有罪陳述，經法
    官告知簡式審判程序之旨，並聽取公訴人、被告之意見後，
    本院爰依首揭規定，合議裁定由受命法官獨任進行簡式審判
    程序，合先敘明。
二、上開犯罪事實，業據被告陳則維迭於警詢、偵查、本院準備
    程序及審理中均坦認不諱（見100 年度偵字第10771 號偵查
    卷宗第17、30至31、57至59頁及本院卷第25背面、28至30背
    面頁），並有告訴人劉林梅春於警詢及偵查中指述明確（見
    同上偵查卷宗第18、30、58至59頁），且有新北市政府警察
    局交通大隊海山分隊A2類道路交通事故調查報告表、道路交
    通事故現場圖、道路交通事故調查報告表(一)、(二)、道路交通
    事故談話紀錄表2 紙及新北市政府警察局海山分局道路交通
    事故照片12張等資料附卷可稽（見同上偵查卷宗第12至16至
    18、20至24頁），足認被告於前開時、地駕車肇事之事實明
    確。另按汽車行駛時，駕駛人應注意車前狀況，必隨時採取
    必要之安全措施，道路交通安全規則第94條第3 項定有明文
    。又按行人穿越道路，在設有劃分島之路段，不得穿越道路
    ，道路交通安全規則第134 條第3 款定有明文。是以，被告
    駕車自應注意上開交通安全之相關規定，且並無不能注意之
    情事，猶疏未注意於上開時地行駛車輛時，貿然撞擊行經馬
    路之告訴人劉林梅春，以致告訴人受有上揭無法回復之重傷
    害，被告對於上開駕車肇事並使人受傷之行為具有過失責任
    自明，亦有新北市政府車輛行車事故鑑定委員會於100 年7
    月12日新北市車鑑字第1000001981號函在卷可佐（見同上偵
    查卷宗第40至42頁），至告訴人本身雖亦任意穿越馬路，違
    反道路交通安全規則第134 條第3 款之規定，是其對本件交
    通事故之發生，顯與有過失，然此尚不能減免被告過失傷害
    刑責。又本件告訴人劉林梅春確因本件車禍受有顱內出血、
    第二頸椎骨折、第一與二頸椎脫位併脊髓壓迫、左側肱骨骨
    折等重傷害之情，並有亞東紀念醫院診斷證明書1 紙、醫療
    財團法人徐元智先生醫藥基金會亞東紀念醫院100 年10月5
    日亞醫歷字第1006410629號函1 份在卷可參（見同上偵查卷
    宗第5 至6 、60頁），是被告之過失行為與告訴人所受之重
    傷害結果間，具有相當因果關係，是以本件事證明確，被告
    上開犯行洵堪認定，應依法論科。
三、核被告陳則維所為，係犯刑法第284 條第1 項後段之過失致
    重傷罪。被告於肇事後，在有偵查犯罪職權之公務員發覺前
    ，即向前往現場處理之新北政府警察局海山分局警員廖勇順
    表示係肇事人，自首而接受裁判一情，有新北市政府警察局
    海山分局道路交通事故肇事人自首情形紀錄表1 紙附卷可按
    （見同上偵查卷宗第26頁），爰依刑法第62條前段規定減輕
    其刑。爰審酌被告並無前科，素行良好、其疏未注意車前狀
    況致告訴人受傷、對告訴人所生之危害，犯後坦承犯行，願
    與告訴人和解，惟因雙方賠償金額無法達成合意，及告訴人
    亦有過失等一切情狀，量處如主文所示之刑，並諭知易科罰
    金之折算標準，以資警惕。
據上論斷，應依刑事訴訟法第273 條之1 第1 項、第299 條第1
項，刑法第284 條第1 項後段、第62條前段、第41條第1 項前段
，刑法施行法第1 條之1 第1 項，判決如主文。
本案經檢察官黃子溎到庭執行職務。
中    華    民    國   100    年    12    月    30    日
                  刑事第二庭    法  官  連雅婷
以上正本證明與原本無異
如不服本判決應於送達後10日內向本院提出上訴狀
                                書記官  郭晉良
中    華    民    國   100    年    12    月    30    日
附錄本件論罪科刑法條全文
中華民國刑法第284 條（過失傷害罪）
因過失傷害人者，處6 月以下有期徒刑、拘役或5 百元以下罰金
，致重傷者，處1 年以下有期徒刑、拘役或5 百元以下罰金。
從事業務之人，因業務上之過失傷害人者，處1 年以下有期徒刑
、拘役或1 千元以下罰金，致重傷者，處3 年以下有期徒刑、拘
役或2 千元以下罰金。